臺灣板橋地方法院刑事判決　　　　　　　96年度訴字第2045號
公　訴　人　臺灣板橋地方法院檢察署檢察官
被　　　告　丙○○
　　　　　　甲○○
上列被告等因偽造文書等案件，經檢察官提起公訴（95年度偵字
第21172 號、96年度偵字第3152號），被告等於本院準備程序進
行中就被訴事實為有罪之陳述，經本院合議庭裁定由受命法官獨
任進行簡式審判程序，並判決如下：
    主  文
丙○○共同竊盜，處有期徒刑陸月，如易科罰金，以新臺幣壹仟
元折算壹日，減為有期徒刑月，如易科罰金，以新臺幣壹仟元
折算壹日；又行使偽造私文書，足以生損害於他人，處有期徒刑
陸月，如易科罰金，以新臺幣壹仟元折算壹日，減為有期徒刑
月，如易科罰金，以新臺幣壹仟元折算壹日；應執行有期徒刑伍
月，如易科罰金，以新臺幣壹仟元折算壹日。
甲○○共同竊盜，處有期徒刑陸月，如易科罰金，以新臺幣壹仟
元折算壹日，減為有期徒刑月，如易科罰金，以新臺幣壹仟元
折算壹日。
    事  實
一、丙○○、甲○○2 人均係從事權利車（指以向金融機構依動
    產擔保交易法分期付款方式借款購車，並將車輛所有權人登
    記為貸款之金融機構而採分期付款清償者，於分期款繳納完
    畢前，未經貸款之金融機構同意即持車擅自向當舖典當後復
    無力回贖而流當，經當鋪將車輛出售，此際之購車者僅能取
    得車輛使用權，無法正式登記為車輛所有權人，故稱此種車
    輛為權利車）協尋工作之人，竟利用權利車使用者並非車輛
    所有權人，縱然車輛遭竊，亦未必報警處理之心態，共同基
    於意圖為自己不法所有之竊盜犯意聯絡，推由甲○○佯以接
    受友邦資融股份有限公司（下稱友邦公司）委託尋找權利車
    之名義，以新臺幣（下同）2,000 元之代價，囑請不知情之
    鄭明德駕駛拖吊車，於民國95年8 月24日凌晨1 時15分許，
    在臺北縣三重市○○路33巷口附近，將乙○○停放在該處、
    屬於權利車而已自行改掛車牌號碼0485－PC號自用小客車（
    原車牌號碼6278－ER號，豐田廠牌WISH車款，登記車主謝文
    娟，引擎號碼1AZX002957號，該車係謝文娟於94年12月28日
    以動產擔保交易分期付款買賣方式，向南山人壽保險股份有
    限公司購買，價款尚未付清，謝文娟即於94年12月28日，將
    上開自用小客車，典當與三和當舖，嗣流當後經當舖於95年
    7 月7 日轉賣乙○○）拖吊至甲○○位於臺北縣五股鄉○○
    路○ 段98巷15之11號承租倉庫內藏放，藉此方式共同竊得該
    車，隨後並將該車懸掛之0485－PC號車牌取下，換掛甲○○
    向友人張順欽借得之車牌號碼為4576－KZ號車牌，以掩人耳
    目，並由丙○○伺機對外銷售得利；後因乙○○發現所購前
    開權利車失竊報警處理，經警循線追查，而於95年9 月6 日
    晚間9 時許，在甲○○上址倉庫查獲甲○○，並當場起出前
    開竊得之自用小客車。
二、丙○○復未經友邦公司同意或授權，即另基於行使偽造私文
    書之犯意，於96年1 月17日前某日，在不詳地點，逕自冒用
    友邦公司名義，偽造表明友邦公司委託丙○○代尋車牌號碼
    6278－ER號小客車，並行使取回車輛之權利等內容之「取回
    車輛委託書」私文書後，於臺灣板橋地方法院檢察署檢察官
    96年1 月17日偵訊時當庭提出行使，足以生損害於友邦公司
    。
三、案經臺北縣政府警察局蘆洲分局報請臺灣板橋地方法院檢察
    署檢察官及同署檢察官自動檢舉偵查後起訴。
    理  由
一、認定犯罪事實所憑之證據及理由：
    上揭犯罪事實，業據被告丙○○、甲○○於本院審理中坦承
    不諱，核與證人乙○○於警詢及偵查中證述、證人鄭明德於
    警詢中證述、證人即友邦公司法務人員蘇伶玫於偵查中證述
    相符，並有贓物認領保管單、車牌號碼為4576-KZ 號之車籍
    作業系統- 查詢認可資料、汽車讓渡合約書、臺北縣當舖商
    業同業公會證明書、當舖收當舖登記簿（流當物清冊）、車
    牌號碼為0485-PC 號之臺北縣政府警察局車牌遺失電腦輸入
    單、車牌號碼為6278-ER 號之車號查詢汽車車籍資料、車輛
    動產抵押暨借款契約書、動產擔保交易動產抵押設定登記申
    請書、友邦公司協尋公司名單、案發現場及上開失竊物品之
    照片8 張、偽造之「取回車輛委託書」附卷可考，足認被告
    2 人前開自白應與事實相符，可以採信，本件事證明確，被
    告犯行可以認定。
二、應適用之法律、科刑審酌事由：
(一)、核被告丙○○、甲○○如事實欄一所為，係犯刑法第320 條
    第1 項之竊盜罪；被告丙○○、甲○○委由不知情之鄭明德
    拖吊上開車輛至其等承租倉庫藏放，藉此方式竊得該車輛，
    為間接正犯；至被告丙○○與被告甲○○就本件竊盜犯行部
    分有犯意聯絡、行為分擔，應論以共同正犯。又被告丙○○
    如事實欄二所為，係犯刑法第216 條、第210 條之行使偽造
    私文書罪。被告丙○○偽造私文書之低度行為應為其後行使
    之高度行為所吸收，不另論罪。被告丙○○所犯前開竊盜罪
    及行使偽造私文書罪2 罪間，犯意各別，行為互殊，應予分
    論併罰。
(二)、茲審酌被告2 人各自之素行、犯罪動機、目的、手段、所生
    危害暨於本院審理中俱坦承犯行甚有悔意等一切情狀，就渠
    等所犯各罪，分別量處如主文所示之刑，另就被告丙○○所
    犯前開2 罪，定其應執行之刑，以示儆懲。又中華民國96年
    罪犯減刑條例業經立法院制定，並經總統於96年7 月4 日公
    布，自96年7 月16日起生效，本件被告2 人之犯罪時間均係
    在96年4 月24日前，合於上開減刑條例第2 條第1 項第3 款
    之規定，且均無同條例第3 條所定不得減刑之情形，是併依
    上開減刑條例規定，就其2 人之宣告刑，均各減其2 分之1
    之刑期，及諭知如易科罰金之折算標準，併就被告丙○○所
    犯2 罪於減刑後，定其應執行之刑，暨諭知如易科罰金之折
    算標準。
(三)、至被告丙○○偽造之「取回車輛委託書」1 張，雖係其本件
    行使偽造私文書犯行所用之物，然於被告丙○○提出於臺灣
    板橋地方法院檢察署檢察官行使後，已非被告所有之物，其
    上復無任何偽造之友邦公司名義署押，且非屬違禁物，爰不
    予宣告沒收。
三、末按「除被告所犯為死刑、無期徒刑、最輕本刑為3 年以上
    有期徒刑之罪或高等法院管轄第一審案件者外，於前條第一
    項程序進行中，被告先就被訴事實為有罪之陳述時，審判長
    得告知被告簡式審判程序之旨，並聽取當事人、代理人、辯
    護人及輔佐人之意見後，裁定進行簡式審判程序。」，刑事
    訴訟法第273 條之1 第1 項定有明文。查本件被告2 人所犯
    之罪，均非最輕本刑為3 年以上有期徒刑之罪，且被告2 人
    於本院96年7 月16日審判程序進行中，復就被訴之事實均為
    有罪之陳述，經告知被告2 人簡式審判程序之旨，被告2 人
    及公訴人對於本件改依簡式審判程序審理亦均表示無意見，
    是本院即依刑事訴訟法第273 條之1 第1 項規定，裁定本件
    進行簡式審判程序，末此敘明。
據上論斷，應依刑事訴訟法第273 條之1 第1 項、第299 條第1
項前段，刑法第28條、第320 條第1 項、第216 條、第210 條、
第51條第5 款，刑法施行法第1 條之1 第1 項、第2 項前段，中
華民國96年罪犯減刑條例第2 條第1 項第3 款、第7 條、第10條
第1 項，判如主文。
本案經檢察官郭季青到庭執行職務。
中　　華　　民　　國　　96　　年　　8 　　月　　22　　日
                  刑事第十九庭  法　官  陳明偉
以上正本證明與原本無異
如不服本判決應於送達後10日內向本院提出上訴狀
                                書記官　強梅芳
中　　華　　民　　國　　96　　年　　8 　　月　　22　　日
附錄本案論罪科刑法條全文：
刑法第二百十條：
偽造、變造私文書，足以生損害於公眾或他人者，處五年以下有
期徒刑。
刑法第二百十六條
行使第二百十條至第二百十五條之文書者，依偽造、變造文書或
登載不實事項或使登載不實事項之規定處斷。
刑法第三百二十條
意圖為自己或第三人不法之所有，而竊取他人之動產者，為竊盜
罪，處五年以下有期徒刑、拘役或五百元以下罰金。
意圖為自己或第三人不法之利益，而竊佔他人之不動產者，依前
項之規定處斷。
前二項之未遂犯罰之。
